ko: 팬 바닥 유형: 분리형 바닥; 솔리드 바닥; 기타
nb: Pannebunntype: Avtakbar bunn; Solid bunn; Annet
zh-CN: 盘底类型: 可拆卸底板; 实心底部; 其他
ja: 型底のタイプ: 取り外し可能な底部; ソリッドボトム; その他
zh-TW: 鍋底類型: 可拆卸底板; 實心底板; 其他
ru: Тип дна формы: Съемное дно; Цельное; Другое
fi: Vuoan pohjan tyyppi: Irrotettava pohja; Kiinteä pohja; Muu
sv: Pannbottentyp: Avtagbar botten; Solid botten; Övrigt
bg-BG: Тип дъно на тигана: Подвижно дъно; Плътно дъно; Друго
lt-LT: Kepimo formos dugno tipas: Nuimamas dugnas; Vientisas dugnas; Kita
es: Tipo de fondo del molde: Fondo extraíble; Fondo sólido; Otros
hr-HR: Vrsta dna tave: Uklonjivo dno; Čvrsto dno; Ostalo
pt-PT: Tipo fundo da panela: Fundo amovível; Fundo sólido; Outro
fr: Type de fond du moule: Fond amovible; Fond plein; Autre
sk-SK: Typ dna panvice: Odnímateľné dno; Pevné dno; Iné
pl: Rodzaj dna patelni: Wyjmowane dno; Pełne dno; Pozostałe
pt-BR: Tipo de fundo da panela: Base removível; Fundo sólido; Outro
cs: Typ dna formy: Odnímatelné dno; Plné dno; Jiné
de: Pfannenbodentyp: Abnehmbarer Boden; Geschlossener Boden; Sonstiges
en: Pan bottom type: Removable bottom; Solid bottom; Other
ro-RO: Tip de fund de tigaie: Fund detașabil; Fund solid; Altele
vi: Loại đáy chảo: Đáy có thể tháo rời; Đáy đặc; Khác
tr: Tava tabanı tipi: Çıkarılabilir taban; Sert tabanlı; Diğer
it: Tipo di fondo della padella: Fondo rimovibile; Fondo solido; Altro
th: ประเภทก้นกระทะ: ฐานถอดได้; ก้นทึบ; อื่นๆ
sl-SI: Vrsta dna ponve: Odstranljivo dno; Polno dno; Druga
el: Τύπος βάσης ταψιού: Αφαιρούμενο κάτω μέρος; Συμπαγής βάση; Άλλο
da: Bageforms bundtype: Aftagelig bund; Massiv bund; Andet
nl: Type panbodem: Verwijderbare bodem; Massieve bodem; Overig
hu: Serpenyő aljának típusa: Levehető alj; Tömör aljú; Egyéb